臺灣臺南地方法院刑事判決
111年度簡上字第95號
上  訴  人  
即  被  告  王嘉宏



上列上訴人因毀損案件，不服本院中華民國111年3月24日本院11
1年度簡字第659號刑事簡易判決（聲請簡易判決處刑案號：111
年度偵緝字第50號），提起上訴，本院管轄之第二審合議庭判決
如下：
    主      文
上訴駁回。
    事實及理由
一、本案經本院審理結果，認第一審判決對上訴人即被告王嘉宏
    論以刑法第354條之毀損罪，量處拘役40日，並依刑法第41
    條第1項前段之規定，諭知如易科罰金，以新臺幣（下同）1
    千元折算1日，其認事用法及量刑均無不當，應予維持，除
    就證據部分補充「被告於本院第二審審理中之自白（本院卷
    第42、70、73頁）」外，餘均引用第一審簡易判決書記載之
    事實、證據及理由（如附件）。
二、被告提起上訴意旨略以：本件係因告訴人楊惠子胞兄積欠伊
    款項未還，告訴人胞兄向伊表示可向其妹即告訴人索討，其
    家人會協助處理債務，伊即至告訴人住處請告訴人處理，但
    告訴人置之不理並關門不予聞問，因告訴人胞兄表示可讓家
    人知道其在外欠款之情事，伊方以潑灑油漆之方式欲使告訴
    人出面處理，伊本屬遭欠款不還之被害人，原審未考量上情
    ，判決實屬過重等語。按量刑之輕重及緩刑之宣告，係事實
    審法院得依職權自由裁量之事項，茍已斟酌刑法第57條各款
    所列情狀而未逾越法定刑度，則不得遽指為違法；又刑罰之
    量定屬法院自由裁量之職權行使，但仍應審酌刑法第57條所
    列各款事由及一切情狀，為酌量輕重之標準，並非漫無限制
    ，在同一犯罪事實與情節，如別無其他加重或減輕之原因，
    下級法院量定之刑，亦無過重或失輕之不當情形，則上級法
    院對於下級法院之職權行使，原則上應予尊重（最高法院72
    年度台上字第6696號判決及85年度台上字第2446號判決意旨
    參照）。是以，倘原審判決之量刑，未有逾越法律所規定之
    範圍，除顯有失出失入等科罰與罪責不相當之情形外，應予
    尊重，不得任意加以指摘。查本案原審判決經審酌被告僅因
    不滿告訴人胞兄欠債不還即至告訴人住處前潑漆洩憤，除使
    告訴人財產受損外，亦影響其居家安寧，其漠視法律、破壞
    社會治安之行為，殊值非議；兼衡被告犯後坦承犯行，惟迄
    未與告訴人達成和解賠償損害，及其犯罪動機、目的、行為
    手段、所造成之危害程度、素行等一切情狀，量處拘役40日
    ，並諭知以1千元折算1日之易科罰金折算標準，其量刑尚稱
    妥適且未逾越法定刑度，自無不當或違法可言。被告上訴所
    稱伊係遭欠款未還之被害人，因向告訴人請求處理其兄之債
    務未果，方為本案之潑漆毀損行為乙節，原審判決於量刑時
    已加以斟酌。何況積欠被告款項者係告訴人胞兄而非告訴人
    ，且告訴人與其胞兄於案發時均已成年（告訴人係民國80年
    出生，警卷第3頁），被告亦供承知悉告訴人及其胞兄均已
    成年（本院卷第74頁），故縱被告欲追討欠款亦應向借款人
    即告訴人胞兄請求，豈有另向告訴人索要、索討不成竟進而
    以潑漆毀損他人物品之方式表達情緒之理？又告訴人既已表
    示不願與被告洽談和解事宜，是被告本應盡自身最大誠意以
    求得告訴人諒解，則雙方迄今未能達成和解乙節，亦可部分
    歸咎於被告。綜上，被告以原審量刑過重為由，提起本件上
    訴，實無理由，應予駁回。　　　
據上論斷，應依刑事訴訟法第455條之1第1項、第3項、第373條
、第368條，判決如主文。
本案經檢察官許嘉龍聲請簡易判決處刑，檢察官呂舒雯到庭執行
職務。
中　　華　　民　　國　　111 　年　　6 　　月　　15　　日
　　　　　　　　　刑事第十四庭  審判長法　官　周紹武
　　　　　　　　　
　　　　　　　　　                    法  官  蕭雅毓
　　　　　　　　　
　　　　　　　　　                    法  官  林岳葳
以上正本證明與原本無異。
本件不得上訴。
  　　　　　　　　　　　　　　　      書記官　黃得勝
中　　華　　民　　國　　111 　年　　6 　　月　　15　　日

附件：